【裁判字號】    95,上訴,176
【裁判日期】    950418
【裁判案由】    違反毒品危害防制條例
【裁判全文】
臺灣高等法院臺南分院刑事判決         95年度上訴字第176號
上  訴  人  臺灣臺南地方法院檢察署檢察官
被      告  甲○○
上列上訴人因被告違反毒品危害防制條例案件，不服臺灣台南地
方法院94年度訴字第1455號中華民國94年12月16日第一審判決（
起訴案號：臺灣台南地方法院檢察署94年度毒偵字第2445號，及
95年毒偵字第87號移送併辦），提起上訴，本院判決如下：
    主  文
原判決撤銷。
甲○○連續施用第一級毒品，累犯，處有期徒刑壹年。
    事  實
一、甲○○前於民國（下同）九十二年間，因違反毒品危害防制
    條例（施用毒品）案件，先經原審法院於九十二年九月十八
    日，以九十二年度毒聲字第一五八八號裁定，令入戒治處所
    施以強制戒治，而於九十三年九月十日執行完畢；復經原審
    法院於九十二年十一月十九日，以九十二年度訴字第一○四
    六號判決，判處有期徒刑八月確定，甫於九十四年三月八日
    因縮刑期滿而執行完畢。詎其猶不知悔改，於強制戒治執行
    完畢釋放後五年內，復基於施用第一級毒品海洛因之概括犯
    意，自九十四年六月中旬某日起，至同年十一月二十五日下
    午一時十分採尿送驗往前回溯26小時內某時止，在臺南縣官
    田鄉官田村二八號之住處，連續以將第一級毒品海洛因置於
    注射針筒後皮下注射之方式，施用第一級毒品海洛因多次。
    嗣因警方分別於九十四年七月二十七日、同年十一月二十五
    日查獲採集其尿液送驗結果呈現嗎啡陽性反應，始知悉上情
    。
二、案經臺南縣警察局麻豆分局報請臺灣臺南地方法院檢察署檢
    察官偵查起訴。
    理  由
一、上揭事實，業據被告甲○○於警訊及原審審理時坦承不諱，
    並當庭為認罪之表示（見原審法院卷九十四年十二月八日審
    判筆錄）。而被告經警採集之尿液（編號：九四一五三號）
    ，經送長榮大學鑑驗結果呈現嗎啡陽性反應，此有長榮大學
    於九十四年八月四日、九十五年十二月七日出具之確認報告
    及尿液送驗名冊各二紙在卷可稽。本院並參諸海洛因經注射
    入人體後，約百分之八十於二十四小時內自尿中排出，一般
    而言，尿液中能否驗出嗎啡陽性反應與其投與量、投與途徑
    、採尿時間、個人體質及檢驗方法之靈敏度有關，國外曾有
    文獻報導注射六毫克之海洛因鹽酸鹽，其代謝物嗎啡之平均
    可檢出時限約為二十六小時，經行政院衛生署藥物食品檢驗
    局以八十一年九月八日（八一）藥檢壹字第八一一四八八五
    號函述明斯旨綦詳，認被告上揭自白核與事實相符。次查：
    被告前於九十二年間，因違反毒品危害防制條例（施用毒品
    ）案件，經本院於九十二年九月十八日，以九十二年度毒聲
    字第一五八八號裁定，令入戒治處所施以強制戒治，並於九
    十三年九月十日執行完畢乙情，有臺灣臺南地方法院檢察署
    刑案資料查註紀錄表、受觀察勒戒人毒品及前科紀錄簡列表
    、臺灣高等法院被告前案紀錄表各一份在卷足憑，而可認定
    。綜上所述，本件事證明確，被告施用第一級毒品海洛因多
    次之犯行，已堪認定，應依法論科。
二、按海洛因屬毒品危害防制條例第二條第二項第一款所規定之
    第一級毒品。核被告甲○○所為，係違反毒品危害防制條例
    第十條第一項之施用第一級毒品罪。其持有第一級毒品海洛
    因之低度行為，已為其施用第一級毒品海洛因之高度行為所
    吸收，而不另論罪。又被告施用第一級毒品海洛因多次之犯
    行，時間緊接，所犯係犯罪構成要件相同之罪名，顯均係基
    於概括之犯意反覆為之，為連續犯，應依刑法第五十六條之
    規定，論以一罪，並加重其刑。再查：被告前於九十二年間
    ，因違反毒品危害防制條例（施用毒品）案件，經原審法院
    於九十二年十一月十九日，以九十二年度訴字第一○四六號
    判決，判處有期徒刑八月確定，甫於九十四年三月八日因縮
    刑期滿而執行完畢，此有臺灣高等法院被告前案紀錄表乙份
    在卷可考，其於五年以內再犯本件有期徒刑以上之罪，為累
    犯，應依刑法第四十七條之規定，加重其刑，並依刑法第七
    十條之規定，遞加重之。另被告自94年7月26日下午起至同
    年11月25日下午1時10分止之施用第一級毒品犯行，雖未起
    訴，但此部分犯行與已經起訴且論罪部分之犯行，有連續犯
    之裁判上一罪關係，應為裁判效力所及，本院自應依法審理
    ，附此敘明。
三、原審因認被告犯行罪證明確予以論科固非無見，惟查被告於
    九十四年十一月二十五日下午一時十分採尿送驗往前回溯26
    小時內某時止，又在其住處，再次施用公訴人移送併辦部分
    ，未及審理，自有未合，公訴人據此指摘原判決不當，提起
    上訴，為有理由，是原判決既有可議，自應由本院將該原判
    決撤銷改判。爰審酌被告有多項前科，素行非佳，且其因施
    用毒品犯行，迭經觀察、勒戒及強制戒治之治療程序，竟仍
    不思悔改，徹底袪除施用毒品之惡習，可知其顯深陷毒癮難
    以自拔，其意志力甚為薄弱，未能善體國家設置觀察、勒戒
    、強制戒治機構，協助毒品施用者戒除毒癮之美意，惟念及
    其施用毒品之犯行，在本質上乃屬戕害自身身心健康之行為
    ，其尚未有嚴重破壞社會秩序或侵害他人權益之情形，又坦
    承犯行，犯罪後之態度尚可等一切情狀，量處如主文所示之
    刑，以資懲儆。
四、被告經合法傳喚無正當理由不到庭，爰不待其陳述逕行判決
    。
據上論斷，應依刑事訴訟法第369條第1項前段、第364條、第371
條、第299條第一項前段、毒品危害防制條例第10條第1項、刑法
第11條前段、第56條、第47條，判決如主文。
本案經檢察官羅清溪到庭執行職務。
中    華    民    國    95    年    4     月    18    日
                  刑事第三庭    審判長法  官  陳義仲
                                      法  官  陳顯榮
                                      法  官  宋明蒼
以上正本證明與原本無異。
如不服本判決，應於收受本判決後十日內向本院提出上訴書狀。
其未敘述上訴理由者並得於提起上訴後十日內向本院補提理由書
狀（均須按他造當事人之人數附繕本）「切勿逕送上級法院」。
                                      書記官  尤乃玉
中    華    民    國    95    年    4    月     18    日
附錄本案論罪科刑法條全文：
毒品危害防制條例第10條第1項：
施用第一級毒品者，處6月以上5年以下有期徒刑。


司法院資訊處製作；財團法人民間司法改革基金會備份。
